【裁判字號】    88,易,593
【裁判日期】    890314
【裁判案由】    傷害
【裁判全文】
臺灣基隆地方法院刑事判決                          八十八年度易字第五九三號
    公  訴  人  臺灣基隆地方法院檢察署檢察官
    被      告  甲○○
右列被告因傷害案件，經檢察官提起公訴（八十八年度偵字第五九二五號），本院判
決如左：
    主  文
甲○○傷害人之身體，處拘役拾日，如易科罰金，以佰元折算壹日。
    事  實
一、甲○○與乙○○均係國防部福利總處基隆副食品供應站之供應廠商駐站代理人，
    於民國八十八年九月二十四日中秋節上午十時三十分許，甲○○在基隆市○○街
    八三號內飲宴之際，因製作標語牌之費用分攤問題，與乙○○意見相佐發生口角
    ，甲○○竟基於傷害之故意，以酒瓶毆擊乙○○，復將之撲倒在地，經在場友人
    丙○○、丁○○介入制止始行罷手，因而致乙○○受有左下眼皮瘀腫、左手第四
    指中間指骨骨折、兩膝擦傷之傷害。
二、案經乙○○訴請臺灣基隆地方法院檢察署檢察官偵查起訴。
    理  由
一、訊據被告甲○○固不否認於右揭時地與告訴人乙○○發生爭執之事實，惟否認有
    何傷害之犯意，辯稱：伊當時與告訴人喝酒聊天，因話不投機，伊有推告訴人但
    未打她，可能係拉扯時傷害到告訴人云云。惟查：右揭事實業據告訴人指訴綦詳
    ，被告對於告訴人毆打及拉扯等情，亦據證人丁○○、丙○○結證屬實；並有行
    政院衛生署基隆醫院八十八年九月二十七日驗傷診斷書一紙附卷可稽，告訴人所
    受左下眼皮瘀腫、左手第四指中間指骨骨折之傷害，顯非如被告所辯其僅以推拉
    之舉動所足以造成，核與告訴人指訴被告以酒瓶攻擊而經其以手相護之情相符；
    又被告行為時雖有飲酒，惟仍可與人交談，亦可正常站立走動，業據證人丁○○
    證述在卷，是被告行為時之精神狀態仍屬意識清楚，對於外界事物之認知及判斷
    力並未減弱至低於普通之人。故被告所辯要屬卸責之詞，不足採信，事證明確，
    被告犯行洵堪認定，應予依法論科。
二、核被告所為，係犯刑法第二百七十七條第一項之傷害罪。爰審酌被告與告訴人同
    係軍用副食品供應站供應商，僅因細故偶起口角，竟乘酒意出手傷人，其犯罪之
    動機、目的、手段、所生損害、犯後之態度及未與告訴人和解等一切情狀，量處
    如主文所示之刑，並諭知易科罰金之折算標準，以示懲儆。
據上論斷，應依刑事訴訟法第二百九十九條第一項前段，刑法第二百七十七條第一項
、第四十一條，罰金罰鍰提高標準條例第一條前段、第二條，判決如主文。
本案經檢察官蔡和憲到庭執行職務
中    華    民    國      八十九        年      三      月    十四      日
                              臺灣基隆地方法院刑事第三庭
                                      法  官  蔡  岱  霖
右正本證明與原本無異。
對於本件判決如有不服，應於收受送達後十日內，向本院提出上訴書狀，上訴於臺灣
高等法院，並按他造當事人之人數附具繕本。
                                      書記官  李  姿  穎
中    華    民    國      八十九        年      三      月    十七      日
附錄本案論罪科刑法條全文：
刑法第二百七十七條第一項：
傷害人之身體或健康者，處三年以下有期徒刑、拘役或一千元以下罰金。


司法院資訊處製作；財團法人民間司法改革基金會備份。
